【裁判字號】    99,台上,2418
【裁判日期】    990422
【裁判案由】    妨害風化
【裁判全文】
最高法院刑事判決            九十九年度台上字第二四一八號
上  訴  人  甲○○
上列上訴人因妨害風化案件，不服台灣高等法院中華民國九十九
年一月二十九日第二審更審判決（九十八年度重上更(二)字第二五
七號，起訴案號：台灣板橋地方法院檢察署九十二年度偵字第一
三０四三號），提起上訴，本院判決如下：
    主  文
原判決撤銷，發回台灣高等法院。
    理  由
本件原判決認定上訴人甲○○有其事實欄所載犯行，因而撤銷第
一審關於論處上訴人幫助意圖使人為性交之行為而買賣人口罪刑
部分之判決，改判依行為時牽連犯規定，從一重論處上訴人共同
意圖使女子與他人為性交而媒介以營利罪刑；固非無見。
惟查：審理事實之法院，對於案內與待證事實有重要關係，而屬
依法應予調查之證據，如未依法調查，或雖已調查而未調查明白
，即與證據未經調查無異，如率行判決，其判決當然為違背法令
。又證據之取捨及其證明力之判斷，固屬於法院判斷之自由，但
不得違背經驗法則，並應於判決內敘明證據取捨、判斷之理由，
始為適法；苟證據之取捨、判斷仍存有疑竇，則在究明釐清前，
尚難遽採為被告有利或不利之認定。刑法第二百三十一條第一項
圖利使人為性交或猥褻罪，屬於形式犯，處罰之對象為引誘、容
留或媒介之人；犯罪之構成要件，乃以行為人主觀上有營利及使
男女與他人為性交或猥褻行為之犯意，且客觀上已著手引誘、容
留或媒介之行為為已足，至該男女與他人實際上是否因而為性交
或猥褻之行為，則非所問。又所謂「媒介」指居間介紹，使男女
因行為人之介紹牽線行為而能與他人為性交或猥褻之行為而言。
原判決認定上訴人與高○○（已判刑確定）共同意圖媒介使偷渡
來台灣之大陸地區女子，與不特定男客性交，從中抽取費用營利
，明知綽號「紫琳」之黃○○係大陸地區非法偷渡來台灣之女子
，竟於民國九十二年七月四日下午七時三十分許，以代償黃○○
偷渡費用新台幣（下同）二十萬元之代價，接下黃○○，先將之
安置在高○○預先所承租之台北縣三重市○○街一四七號十樓房
屋，俟機欲將黃○○帶至不特定賓館、旅社，以每次接客一千六
百元之代價媒介與不特定男客為以性器進入性器之性交，所得由
黃○○分得一千二百元抵償偷渡費用，上訴人與高○○則朋分四
百元以營利。旋於同年月五日上午一時三十分許，黃○○尚未實
際與男客性交前，即為警在上址查獲等情。如果無訛，所謂俟機
欲將黃○○帶至不特定賓館、旅社媒介與不特定男客性交，是否
僅在預備階段，尚未著手媒介行為？若然，原判決論以前開圖利
媒介使人為性交罪，即有適用法則不當之違背法令。又上訴人與
高○○自接下黃○○至將其安置於上址，僅約六小時即被查獲，
客觀上在該短暫之時間內，有無媒介性交之可能？上訴人與高○
○究竟如何著手謀介性交之行為？再所謂將黃○○安置在高○○
承租之房屋，是否即藏匿之行為，亦有未明。以上疑竇攸關上訴
人成立罪名之認定，原判決未予釐清而為明確之認定，並敘明憑
以認定之證據及理由，自不足資為適用法律論以前開圖利媒介性
交及藏匿人犯牽連犯之依據，並有調查未盡及理由不備之違背法
令。上訴人上訴意旨指摘原判決不當，尚非全無理由。應認仍有
撤銷原判決發回更審之原因。至原判決說明不另為無罪之諭知部
分，基於審判不可分原則，併予發回更審，附此敘明。
據上論結，應依刑事訴訟法第三百九十七條、第四百零一條，判
決如主文。
中    華    民    國  九十九  年    四    月  二十二  日
                      最高法院刑事第八庭
                          審判長法官  洪  文  章
                                法官  王  居  財
                                法官  郭  毓  洲
                                法官  黃  梅  月
                                法官  邱  同  印
本件正本證明與原本無異
                                      書  記  官
中    華    民    國  九十九  年    四    月  二十七  日
                                                      K

司法院資訊處製作；財團法人民間司法改革基金會備份。
